# 请问陈版过渡期损益应该如何处理

提问人：xmq8899 时间：2019-11-19 06:30:19
请教一下陈版和各位，某国有企业，出售全资子公司 40% 股权，评估日为2018930 ，交易日为 2019930 ，过渡期约定 “除非甲方未尽足够的善良管理义务，标的企业有关资产的损益均由甲乙双方按股权比例承担”，过渡期标的企业实现净利润 6000 万，其中少数股东权益-500 万，归母权益 6500万。在交易日前，出售方已经合并了报表。那是需要做投资收益调出处理吗？另外，调整投资收益是按照合并净利润计算（60000.6=3600 万），还是按照归母的计算（65000.6=3900 万）。

回答人：chenyiwei
由于对被处置的子公司，原控股股东需合并其利润表到处置日，因此从基准日到处置日的过渡期内的净利润会增加处置日该原子公司的净资产，在处置对价款不动的情况下，相应减少合并层面确认的股权处置损益。这是否就是你说的 “投资收益调出” 的意思？
在合并报表层面，影响处置损益计算的是该原子公司合并报表层面的归母净利润。除非存在未实现逆流交易损益等特殊情况，少数股东损益不影响处置损益计算。